# 【请教版主】认购附提前赎回权的强制性转换债券的账务处理

提问人：aRQue 时间：2016-09-01 17:49:09
请问版主，我司平价认购了一家印度公司定向非公开发行的强制性转换公司债Compulsory Convertible Debentures (“CCDs”)。 协议规定：债券将在 20 年后到期，到期时只能转换为印度公司的股本。 我司权利【认购方】：将该债券提前转让给第三方。
印度公司权利【发行方】：可以提前赎回。 印度背景：印度政府希望外资尽可能留在印度，所以印度法律规定印度公司向外国借款，只能发行CCD。 问题： 这个认购CCD的投资，是应该放在“可供出售金融资产”？还是放在“可持有至到期”？ 我司后续可能会寻找第三方，将权利其转让出去，没有持有至到期的意愿，从这个角度看，不应该放在可持有至到期，而应放在“可供出售金融资产”。 若放在“可供出售金融资产”，则需要按公允价值计量。由于非公开发行，没有公开报价，另债券的票面利率和市场利率相符，那我们是否可以假设公允价值等于认购成本？ 盼复，谢谢。

回答人：chenyiwei
CCD中的转换权属于嵌入衍生工具，且其未来现金流量的风险程度与主合同（债券）并非密切相关，因此建议对其分拆，单独作为一项衍生工具投资进行核算。分拆后剩余的主合同（债券）可根据其持有意图以及公允价值能否可靠确定，作为“贷款和应收款项”或“可供出售债务投资”等核算。如无活跃市场的，建议将主合同作为“贷款和应收款项”类核算。

提问人：aRQue 时间：2016-09-02 09:47:21
谢谢版主。但是这个认购方没有选择权，而是在到期后只能转换为公司股本，对方不会偿还现金。 所以我觉得不能算是嵌入的衍生工具，不知道我理解是否正确？ 当然，我们可以提前将这个债券卖给第三方。

回答人：chenyiwei
转股价格如何确定？只有当转股价格完全依据转股实施当时的市场公允价值时，才可以认为衍生工具无分拆必要；其他情况下，虽然持有人事实上没有选择权，但嵌入衍生工具仍是有价值的，需对其单独确认和计量。

提问人：aRQue 时间：2016-09-05 10:04:03
转股价格是提前确定的，按1:1。但该印度公司为非上市公司，本次发行也为非公开发行。如果需要拆分，负债成分的公允价格我们应该怎么去拆分呢？

回答人：chenyiwei
如果确实难以确定该转股权于发行日的公允价值，则也可以暂时不做拆分（初始金额为零），后续采用内在价值计量，内在价值的变动计入损益；或者对其保持按零值计量。